臺灣臺中地方法院民事判決　　　　　　　　 九十二年度簡上字第三四二號
　　上　訴　人　心想室成實業股份有限公司
　　法定代理人　丁○○
　　　　　　　　　　　　　送達.
　　　　　　　　　　　　　樓Ａ.
　　訴訟代理人　羅豐胤律師
　　複 代 理人　王雅泠律師
　　被 上 訴人　丙○○即張.
　　　　　　　　　　　　　住台北市士林區○○○路○段四六一巷二十六號
　　訴訟代理人　乙○○　　住台北市○○區○○路六六一巷三號四樓
右當事人間請求清償債務事件，上訴人對於民國九十二年七月十五日本院臺中簡易庭
九十二年度中簡字第一五一○號第一審判決提起上訴，本院於民國九十三年三月十二
日言詞辯論終結，判決如左：
    主      文
上訴駁回。
第二審訴訟費用由上訴人負擔。
    事      實
甲、上訴人方面：
一、聲明：求為判決：（一）原判決廢棄。（二）駁回被上訴人在第一審簡易之訴。
二、陳述：
（一）被上訴人與上訴人之員工周國楨本為熟識，由其介紹就上訴人所推廣之遠東休
      閒家專案業有初步之認識，經被上訴人同意而與上訴人之銷售代理人騰鷹實業
      股份有限公司（下稱騰鷹公司）之銷售員甲○○於九十一年九月二十七日相約
      至士林真鍋咖啡館，就該專案所定之相關權利義務為進一步之詳盡說明後，被
      上訴人心動不已，僅因經濟上較無現金而有所遲疑，然經上訴人之人員就付費
      方式予以優惠（允其可先享權利後付款），並朗讀契約條款及詳細解讀後，被
      上訴人始同意購買該專案，並簽訂購買申請書及給付定金新臺幣(下同)一萬元
      ，復於同年十月二日與甲○○相約至台新銀行忠孝分行進行對保貸款等相關手
      續，且於同日正式簽訂本件遠東休閒家專案合約契約書（下稱系爭契約），是
      被上訴人於正式簽約日前，就系爭契約所涉及之免費住宿權及付費方式等權利
      義務，業已充分瞭解，並於約前申請書確認購買之項目及內容，而非唐突匆促
      欠缺事前準備及深思熟慮下所做之決定，尤有甚者，與上訴人上開專案配合者
      皆為全國知名之五星級或四星級飯店，其住宿之品質及提供之服務為大眾所明
      知，且其內容為公開可查詢之資訊，被上訴人可由上網蒐詢或以電話向各飯店
      查詢專案真偽等方式進行確認，並無隱密難以瞭解情事，是自被上訴人簽立約
      前申請書之日（即九十一年九月二十七日）起至正式簽約之日（即九十一年十
      月二日），尚有長達近一星期之考慮時間，故被上訴人片面空言主張其就系爭
      契約之內容並無認識，亦無考慮機會，顯屬無據，系爭契約與消費者保護法（
      下稱消保法）第二條第十一款（上訴理由狀誤載為第九款）所謂之訪問買賣實
      有未合。原判決未細究系爭契約之簽訂過程，買受人是否確無心理準備，即逕
      認系爭契約為訪問買賣，自嫌率斷。
（二）又縱認系爭契約屬訪問買賣，被上訴人以存證信函所為解除契約之意思表示，
      亦已逾消保法第十九條第一項所定七日之除斥期間。蓋系爭契約第四條第八項
      及第九條均已備註記載：「乙方（按即被上訴人）繳清專案尾款日起，即可使
      用會員所有權利義務」，故被上訴人既於民國九十一年十月二日確認買賣標的
      為上訴人特約飯店之免費住宿權無誤後，與上訴人簽訂系爭契約，並經被上訴
      人同意自行至公司領取契約書原本後，旋由上訴人將系爭契約原本第四頁之審
      閱範本交付被上訴人，以利被上訴人於契約簽訂後，就契約內容仍有事後考慮
      、確認之機會，嗣於九十一年十月七日，並再由上訴人之業務員周國楨陪同前
      往聯邦銀行永和簡易型分行辦理消費性貸款以繳清尾款，則姑不論被上訴人經
      上訴人之人員甲○○允諾後，即可於簽約翌日（即九十一年十月三日）使用會
      員所有權利義務，縱依前開契約之規定，認被上訴人得使用會員權利義務之日
      係自繳清尾款之翌日（即九十一年十月八日）起算，亦即得以電話要求上訴人
      客服部門專員為其代訂飯店房間，此為上訴人提供之主要服務，是被上訴人權
      利之取得及行使，並不以會員卡及合約書正本之持有為生效要件，會員卡僅為
      身分辨識之工具，即契約成立後權利證明之方法而已，系爭契約之生效日要不
      因會員卡之核發而挪移，則消保法第十九條第一項所定解約權之行使時點，亦
      應自九十一年十月八日起算，惟被上訴人竟遲至九十一年十二月六日始以存證
      信函表示解約退款，顯已逾解約權行使之七日除斥期間，自不發生解除契約之
      效力，系爭契約仍合法存在，從而，被上訴人請求返還價金，並無理由。
（三）消保法第十九條第一項雖規定消費者行使解約權，可無須說明理由及負擔任何
      費用，惟就解除權行使之標的及範圍仍應特定，並無所謂一部解除及於全部之
      效力，故被上訴人於九十一年十二月六日所寄發之存證信函，既係主張依消費
      者保護法第十九條第一項行使解約權，並請求返還二十五萬元，則該存證信函
      僅就二十五萬元部分為解除契約之意思表示，是被上訴人請求返還系爭契約價
      金全額，即於法未合。
三、證據：提出遠東休閒家專案合約契約書、台北南陽郵局第一三三號存證信函、專
    案申請書、統一發票及契約審閱範本各一份、新增會員會員作業流程增值卡資料
    及訂房查詢各四紙（以上均為影本）為證。
乙、被上訴人方面：
一、聲明：求為判決：駁回上訴。
二、陳述：除與原判決記載相同者，茲引用外，補稱：
（一）上訴人未經被上訴人邀約，主動向被上訴人銷售系爭契約，且在其他場所為之
      ，自屬消保法之訪問買賣無誤。被上訴人於簽約辦理貸款後，驚覺上當，不獲
      上訴人置理，並於九十一年十月二日始向上訴人取得遠東休閒家五星級飯店認
      同卡一張、增值卡二張及契約書，上訴人之銷售人員僅於簽約時，簡單唸幾條
      條文內容，始終未將系爭契約書之內容交被上訴人審閱，被上訴人實無從詳知
      雙方之權利義務及行使權利之方法。依一般消費者之認知，會員卡為行使權利
      必備之證明文件，如尚未取得，即無法行使權利，被上訴人如欲享受住房，自
      當持有會員卡。況被上訴人於未取得契約書前，又如何得知得以電話要求上訴
      人代訂飯店房間？故本件被上訴人解約權行使之除斥期間，當自被上訴人取得
      會員卡、增值卡及契約書之日起算，否則即失消保法第十九條規定之立法意旨
      ，是上訴人以被上訴人解約權之行使已逾七日除斥期間所為之抗辯，於法顯有
      未合，並不足取。
（二）又被上訴人既已依法解除系爭契約，則依民法第二百五十九條第一、二款之規
      定，上訴人自應如數返還被上訴人已給付之金額，初不因被上訴人解約時表明
      之應返還金額有誤，而有不同，故上訴人辯稱被上訴人解約之存證信函僅請求
      返還二十五萬元，玆竟起訴請求返還二十六萬六千四百元，於法不合云云，於
      法無據。
三、證據：除援用第一審所提證據外，並聲請調取被上訴人向台新銀行及聯邦銀行借
    款之相關資料。
    理    由
一、本件被上訴人起訴主張：其於九十一年十月二日不禁上訴人代理人騰鷹公司銷售
    人員之推銷糾纏，匆促簽名於空白契約書上，購買上訴人之遠東休閒家五星級飯
    店認同卡一張及增值卡二張，共支付二十六萬六千四百元，惟上訴人係未經邀約
    ，主動向其銷售系爭契約，且於簽約時並未交付契約書供其審閱，事後復拒不交
    付認同卡及契約書，其對認同卡之內容與雙方權利義務並不清楚，經其再三理論
    ，始於九十一年十二月二日領得遠東休閒家專案合約書、認同卡及增值卡等物，
    經其細閱契約書後，發現內容不符需要，乃委由律師依消保法第十九條第一項規
    定，於九十一年十二月六日以存證信函向上訴人為解除系爭契約之意思表示，則
    上訴人自應返還其所給付之上開價款，因依民法第二百五十九條第一、二款之規
    定，求為命上訴人給付二十六萬六千四百元及自支付命令送達翌日（即九十二年
    四月三十日）起至清償日止，按年息百分之五計算之利息之判決。
二、上訴人則以：伊公司員工於簽約前已就系爭契約之內容對被上訴人為詳盡之說明
    ，被上訴人並已充分瞭解系爭契約所涉及之免費住宿權及付費方式等權利義務，
    始同意購買伊公司所推廣之遠東休閒家專案，而於九十一年九月二十七日簽訂購
    買申請書及給付定金一萬元，並於同年十月二日正式簽訂系爭契約，經被上訴人
    同意自行至公司領取契約書原本後，旋由伊公司員工將系爭契約原本第四頁之審
    閱範本交付被上訴人，俾使被上訴人於簽約後，就契約內容仍有事後考慮確認之
    機會，故被上訴人並非欠缺事前準備及深思熟慮下簽訂系爭契約，本件買賣自非
    屬消保法所謂之訪問買賣。而被上訴人既於九十一年十月七日繳清尾款，則姑不
    論伊公司員工已允諾被上訴人可於簽約翌日（即九十一年十月三日）使用會員所
    有權利義務，縱依系爭契約第四條第八項及第九條之備註記載：「乙方（按即被
    上訴人）繳清專案尾款日起，即可使用會員所有權利義務」，而認被上訴人係自
    繳清尾款之翌日（即九十一年十月八日）為可使用會員權利義務之日，得以電話
    要求伊公司客服部門專員為之代訂飯店房間，此為伊提供之主要服務，足見被上
    訴人權利之取得及行使，並不以會員卡及合約書正本之持有為生效要件，故被上
    訴人依消保法第十九條第一項規定行使解約權之時點，即應自九十一年十月八日
    起算，乃被上訴人竟遲至九十一年十二月六日始以存證信函為解除契約之意思表
    示，自已逾法定之七日除斥期間，不發生解除契約之效力。況依消保法第十九條
    第一項行使解除權，縱無須說明理由及負擔任何費用，然就解除權行使之標的及
    範圍仍應特定，是被上訴人於九十一年十二月六日所寄發之存證信函既僅就系爭
    契約其中二十五萬元部分為解除契約之意思表示，自無所謂一部解除及於全部效
    力之問題，則被上訴人請求返還本件價金，並無理由等語，資為抗辯。
三、查被上訴人主張其於九十一年十月二日與被上訴人簽訂系爭契約，向被上訴人購
    買遠東休閒家五星級飯店認同卡一張及增值卡二張，共給付價款二十六萬六千四
    百元，其於九十一年十二月二日始領得契約書、認同卡及增值卡等物，並於同年
    十二月六日委請律師以存證信函向上訴人為解除契約之意思表示之事實，業據其
    提出編號０３０４９６號之遠東休閒家專案合約契約書及客戶資料簽領單各一份
    、遠東休閒家五星級飯店認同卡一張及增值卡二張，台北南陽郵局第一三三號存
    證信函及台中向上郵局第一八八二號存證信函各一件暨掛號郵件收件回執二份為
    證，復為上訴人所不爭執，自堪信為真實，惟上訴人否認系爭契約之性質係屬消
    保法所稱之訪問買賣，及該契約已經被上訴人合法解除而失其效力等情事，並以
    前揭情詞置辯，是本件應審究者，厥為（一）本件買賣是否為消保法所謂之「訪
    問買賣」？（二）被上訴人解除系爭契約是否已逾消保法第十九條第一項所定七
    日之除斥期間？（三）系爭契約是否已經合法解除而失其效力？此亦為兩造爭執
    重點之所在，經查：
（一）系爭契約是否為消保法所規範之「訪問買賣」？
  １、按消保法第二條第十一款規定：「訪問買賣：指企業經營者未經邀約而在消費
      者之住居所或其他場所從事銷售，所為之買賣」，準此而觀，訪問買賣通常係
      企業經營者（按即出賣人）趁消費者（按即買受人）心理不備之際，主動推銷
      其商品，買受人在事前毫無充分準備之情況下，而與出賣人締結買賣契約，並
      未暇深思是否確需購買該商品，或該商品之價格、品質是否合理正常，且無充
      分期間進行商品之比較，而於締約前欠缺正常詳細考慮締約與否之機會者，故
      為貫澈消保法第一條所定保護消費者權益之目的，就上開規定所稱「邀約」之
      概念，自應為嚴格且有利於消費者之解釋。因之，所謂之「邀約」，應係本於
      消費者之自願，而其邀約與其後所締結之契約並須具有關聯性，且自邀約時起
      至實際締約時止，在客觀上須有足夠之期間，使消費者得有機會為締約作充分
      之準備及進行商品之比較。
  ２、查兩造就系爭契約是否屬消保法所謂之「訪問買賣」，雖各執一詞，並爭執甚
      烈。然被上訴人就系爭契約之締約過程，已陳明：其於九十年六月退伍，經由
      朋友周國楨之介紹認識甲○○，九十一年九月初與甲○○在餐廳吃飯時，甲○
      ○提及他們公司之認同卡有多好多好，但並未讓其有任何考慮之時間，即要其
      購買他們公司的認同卡，她只告訴我，認同卡是在某一些飯店可以打折，後來
      在九十一年九月九日或十日左右，周國楨打電話稱甲○○約其在台新銀行忠孝
      分行見面，其至銀行後，甲○○即帶其向台新銀行借二十萬元，後來到車上時
      ，甲○○即拿本件空白契約書讓其簽署姓名，事前其並未看過該份契約書，後
      來因借二十萬元不夠，所以過幾天，周國楨又帶其向聯邦銀行借款五萬元等情
      ，而證人即與被上訴人洽談締結系爭契約之上訴人員工甲○○則證述：周國楨
      於九十一年九月二十七日約被上訴人在士林真鍋咖啡館見面，被上訴人大約在
      十一點到達，當天談到二點多，伊有帶契約書及介紹各飯店之資料，並將契約
      書逐條唸給被上訴人聽，被上訴人對本件認同卡有興趣，並稱要買一張認同卡
      及兩張增值卡，故當天簽了申請書，並交付一萬元定金，當天伊把契約書帶回
      ，隔天伊向被上訴人拿身分證，因為九月二十七日那天，已經與被上訴人談好
      跟銀行借款之事情，所以在十月二日銀行對保那天，周國楨打電話予被上訴人
      ，對保完，因被上訴人急著去駕訓班學開車，故伊與被上訴人在車上簽約，但
      因被上訴人急著離開，伊即告訴被上訴人名字要他自己簽，其餘可以委託我們
      幫他簽署即可，被上訴人簽名時，整份契約書係空白的等語，經本院互核被上
      訴人及證人甲○○之陳述以觀，發現被上訴人雖將簽訂系爭契約書之日期誤指
      為九十一年九月九日或十日左右，然此可能是被上訴人就確切之日期已因時間
      經過而記憶模糊，尚不得以此遽認被上訴人所為之陳述係全屬虛捏而不可信，
      且依證人甲○○所述亦可知，九十一年九月二十七日當天並非被上訴人自行邀
      約證人甲○○洽談締結系爭契約，買受上訴人所推廣銷售之遠東休閒家五星級
      飯店認同卡及增值卡事宜，而係由訴外人周國楨打電話邀被上訴人至士林真鍋
      咖啡館與證人甲○○見面，參以上訴人復自承周國楨係該公司員工（詳上訴人
      九十三年三月十二日辯論意旨狀第三頁倒數第三行），故而自應認本件並非被
      上訴人自願邀約上訴人之人員甲○○洽談系爭契約之締約情事。準此，上訴人
      之員工甲○○於九十一年九月二十七日既未經被上訴人邀約，即攜帶契約書及
      提供介紹各飯店之資料至士林真鍋咖啡館，向被上訴人推銷上訴人所販售之遠
      東休閒家五星級飯店認同卡及增值卡，使被上訴人同意購買該等認同卡及增值
      卡，進而簽訂惠案申請書，並交付定金一萬元，而締結買賣契約（按：本院認
      兩造實於九十一年九月二十七日即已締結系爭契約，而非兩造所稱之同年十月
      二日，理由詳如下列３所述），此亦有該申請書附本院卷可稽，則衡情自應推
      定被上訴人於締約前顯然欠缺就系爭契約買賣標的與市場上同類商品比較之機
      會，況就被上訴人與上訴人之員工甲○○於九十一年九月二十七日當日僅短暫
      洽談三個多小時，被上訴人即同意簽訂專案申請書購買上開認同卡之時間性而
      言，客觀上亦難認被上訴人已有足夠之期間，有機會準備締約事宜及利用該期
      間進行商品之比較，加以本件上訴人之人員甲○○又係在士林真鍋咖啡館此公
      共場所向被上訴人推銷前揭認同卡及增值卡，自亦合於上開法文所定「在其他
      場所從事銷售」之要件，是揆之前揭說明及就維護消費者權益之立場而論，本
      件應屬消保法所謂之「訪問買賣」無誤。
  ３、上訴人雖辯稱被上訴人於九十一年十月二日正式簽約日前，已就系爭契約所涉
      及之免費住宿權及付費方式等權利義務，業已充分瞭解，並於約前申請書確認
      購買之項目及內容，況與其專案配合者皆為全國知名五星或四星級之飯店，其
      住宿之品質及提供之服務為大眾所明知，而其內容亦為公開可資查詢之資訊，
      並無難以瞭解情事，故自被上訴人簽立專案申請書之日（即九十一年九月二十
      七日）起至正式簽約之日（即九十一年十月二日），尚有長達將近一個星期之
      考慮期間，可見被上訴人並非未經思考而訂定系爭契約云云。惟查，上訴人謂
      被上訴人於簽約前已充分瞭解系爭契約相關之權利義務內容，無非係以證人甲
      ○○於九十一年九月二十七日當天已經向被上訴人朗讀契約條款，並為詳細之
      解讀為論據，然姑不論被上訴人已否認其事，並陳明證人甲○○僅向其陳稱上
      訴公司之認同卡係在某些飯店可以打折，且僅簡單唸幾條條款之內容等情，縱
      認上訴人所稱甲○○當時確已向被上訴人朗讀全部契約條款屬實，然為貫徹保
      護消費者權益，消保法第四條及第五條均已明白揭示企業經營者應提供充分與
      正確之消費資訊，俾使消費者得以參考運用，為正確合理之消費行為，而於訪
      問買賣，消保法更於第十八條規定企業經營者之告知義務，故上訴人之人員甲
      ○○於向被上訴人推銷前開認同卡及增值卡時，依消保法第十八條之規定，本
      即有將買賣標的物之品名、數量及買賣之價金、付款方法（現金、信用卡、匯
      款或其他方式）、付款時地、交貨方法（郵寄、親自交付或其他）及其時間、
      地點交等買賣條件詳細告知被上訴人之義務，俾使被上訴人得以明瞭因應，乃
      上訴人竟執此以為其所抗辯本件非屬訪問買賣之有利依據，委無足取。次查，
      被上訴人於九十一年九月二十七日經上訴人之人員甲○○向之推銷，既同意購
      買遠東休閒家五星級飯店認同卡一張及增值卡二張，並談妥價款及付款方式係
      由被上訴人於九十一年十月二日至銀行對保辦理貸款支付，且被上訴人更簽署
      專案申請書及交付定金一萬元予上訴人之人員甲○○收執等情，既經證人甲○
      ○證陳明確，可見兩造就買賣標的及價金已相互意思表示一致，自應認買賣契
      約於斯時已經成立，縱兩造於於其後之九十一年十月二日始正式簽署契約書，
      亦不能因此即認兩造間之買賣契約遲至該日始為成立，是上訴人辯稱被上訴人
      自九十一年九月二十七日簽立專案申請書之日起至同年十月二日正式簽約之日
      止，尚有長達將近一個星期之考慮期間，可見被上訴人並非未經思考而訂定系
      爭契約一節，即屬無據，況就令兩造係於九十一年十月二日始締結系爭買賣契
      約，然該日距九十一年九月二十七日，其間僅有四日期間，則在本件買賣價款
      高達二十六萬六千四百元情況下，且觀之卷附遠東休閒家專案合約契約書，其
      上第四條有關客戶權益部分相關之條文規範（含備註）總計更多達二十四項，
      而甲○○於九十一年九月二十七日當日已將契約書帶回，未留予被上訴人收執
      審閱等情，復經其證述屬實，則該四日期間客觀上是否已足夠充裕讓被上訴人
      思考是否確需購買上開認同卡、增值卡，及有機會比較其價格、服務品質是否
      合理正常，已有可疑，再依證人甲○○所為前揭證詞，該日既係被上訴人與甲
      ○○原先談定至銀行辦理對保之日，則被上訴人應未預期於該日即與上訴人締
      結系爭契約，參以被上訴人於對保完畢，又急欲前往駕訓班學習開車，由此可
      見被上訴人當時係因急欲離去，不便回拒，始匆促在甲○○之車內於正式之契
      約書上簽署其姓名，足認被上訴人於九十一年十月二日當日顯然尚未充分準備
      締約事宜，上訴人並未給予被上訴人正常考慮是否締結系爭買賣契約之機會，
      從而，本件確為消保法所稱之訪問買賣，應無疑義，是上訴人所辯，要無足採
      。
（二）被上訴人解除系爭契約是否已逾消保法第十九條第一項所定七日之除斥期間？
  １、按訪問買賣之消費者，對所收受之商品不願買受時，得於收受商品後七日內，
      退回商品或以書面通知企業經營者解除買賣契約，無須說明理由及負擔任何費
      用或價款，消保法第十九條第一項定有明文。查系爭契約既為被上訴人於締約
      前欠缺詳細考慮機會而與被上訴人所簽訂，屬消保法所謂之「訪問買賣」，已
      如前述，則自應賦予被上訴人後悔之權利，使被上訴人可於締約後再度審思或
      檢視商品，冷靜考慮是否確欲購買該商品，而依據上開規定，不附理由解除系
      爭契約之權利。玆有疑義者，乃被上訴人向上訴人買受之遠東休閒家五星級飯
      店認同卡及增值卡究係「商品」或「服務」？或有認為該等認同卡及增值卡可
      認為係屬「商品」，但本院通觀卷附遠東休閒家專案合約契約書全文，認為系
      爭契約標的所著重者應係該等認同卡及增值卡所表彰之會員權利，亦即可至該
      契約書所載各特約飯店免費休閒渡假旅遊住宿或享有一定折扣優惠之權利，故
      應認為係屬「服務」，準此以言，則本件被上訴人依前揭規定行使解除權之七
      日除斥期間，即應自上訴人提供主要服務後起算，蓋斯時被上訴人始得查覺上
      訴人所提供之該主要服務是否確符合其所需及價格是否合理等情形，而於七日
      內冷靜考慮是否確要購買，以決定是否行使解除系爭契約。
  ２、至於何為主要服務？上訴人雖陳稱：被上訴人繳清尾款翌日起，即得以電話要
      求伊客服部門專員為其代訂飯店房間，此為伊提供之主要服務，至於被上訴人
      究於何時「行使」及「實際享受」其權利，係屬另一問題云云（詳上訴人九十
      二年十二月二十三日爭點整理狀第六頁）。惟查，據卷存遠東休閒家專案合約
      契約書觀之，該契約書第四條「客戶權益」第一項至第七項載明遠東休閒家專
      案客戶享有台北圓山飯店、台中全國、高雄霖園等五星級大飯店、鴻禧寰鼎大
      溪別館、日月潭哲園名流會館、墾丁歐克山莊大飯店、小墾丁綠野渡假村及台
      東知本富野渡假村之免費住宿權，參以第四條備註第十項及第十六項又分別記
      載：「以上會員訂房之優惠乃由公司（按即上訴人）以權利金暨禮券支付．．
      ．」、「渡假權益之履約．本公司．．．」，足見上訴人依系爭契約所應給付
      之主要服務內容乃提供被上訴人至前述大飯店或渡假型飯店免費休閒渡假旅遊
      住宿之權利，而住房免費之優惠則由上訴人以權利金暨禮券支付，並非如上訴
      人所指僅代被上訴人向特約飯店訂房而已，是上訴人所稱，尚屬無據。
  ３、又上訴人雖另辯稱：被上訴人於九十一年十月二日簽署契約書，並約定由被上
      訴人自行至公司領取契約書後，伊即將契約書原本第四頁之審閱範本交付被上
      訴人收執，以利被上訴人於簽約仍有考慮、確認之機會，且契約書第四條第八
      項及第九條既均已備註記載：「乙方（按即被上訴人）繳清專案尾款日起，即
      可使用會員所有權利義務」，則被上訴人於九十一年十月七日繳清尾款之翌日
      （即同年月八日）起，即得以電話要求伊公司客服部門專員為之代訂飯店，提
      供主要服務，是被上訴人依消保法第十九條第一項所定行使解除權之七日除斥
      期間應自九十一年十月八日起算云云。然查，姑不論被上訴人已否認其簽署姓
      名於契約書後，有收受上訴人所交付之契約審閱範本情事，縱認上訴人確曾於
      九十一年十月二日交付契約審閱範本予被上訴人收執一節，並非虛妄，然被上
      訴人藉由契約審閱範本知悉其「可否使用本件買賣標的之認同卡及增值卡所表
      彰之會員所有權利義務」，與被上訴人是否已至契約書所載各大特約飯店免費
      住宿，業已接受上訴人提供主要之服務，實屬二事，蓋被上訴人未至各大特約
      飯店住宿接受上訴人所提供之主要服務前，實無從檢視審思本件買賣標的是否
      確符合其所需，及價格是否過高等情事，以冷靜考慮是否確欲購買，是上訴人
      所辯，顯與消保法第十九條第一項規定之立法目的有違，則上訴人執此據以抗
      辯該條文所定解除權行使之七日除斥期間應自九十一年十月八日起算，即屬無
      據，難以憑採。
  ４、綜上，本件被上訴人行使消保法第十九條第一項所定之解除權，所應遵守之七
      日除斥期間既應自上訴人提供前述主要之服務起算，而被上訴人復陳明其自與
      上訴人締結系爭契約時起迄今，從未曾至該契約所載各大特約飯店住宿等情，
      並為上訴人所不爭執，則參諸消保法施行細則第十八條之規定，本件被上訴人
      於尚未收受上訴人所提供之主要服務前，自亦得依消保法第十九條第一項之規
      定，以書面向上訴人為解除契約之意思表示。從而，被上訴人於九十一年十二
      月六日委由律師以台北南陽郵局第一三三號存證信函向上訴人為解除系爭契約
      之意思表示，自為法之所許。又退步而言，就令認被上訴人向上訴人購買之遠
      東休閒家五星級飯店認同卡及增值卡係屬商品，然因被上訴人係於九十一年十
      二月二日始領得該等卡片，則迄至被上訴人於九十一年十二月六日以前開存證
      信函向上訴人為解除契約之意思表示，顯然亦尚未逾消保法第十九條第一項所
      定之七日期間。
（三）系爭契約是否已經合法解除而失其效力？
  １、查被上訴人於九十一年十二月六日以台北南陽郵局第一三三號存證信函向上訴
      人所為解除系爭契約之意思表示，既與消保法第十九條第一項所定之要件並無
      不合，且該存證信函又已送達上訴人收受，有掛號郵件收件回執及上訴人書立
      之回函即台中向上郵局第一八八二號存證信函附原審卷可憑（分詳原審卷第四
      十二頁及第十頁），依法自已生解除契約之效力。
  ２、上訴人雖辯稱：被上訴人於九十一年十二月六日所寄發之存證信函僅就系爭契
      約其中二十五萬元部分為解除契約之意思表示，並無法發生所謂一部解除及於
      全部效力之問題云云。惟觀之該存證信函之內容，其上既載明：「．．．依消
      費者保護法第十九條第一項規定，以本件係訪問買賣，依法得於收受商品後七
      天內以書面解除契約，爰代當事人以本函解除前述買賣契約．．．」等情，則
      依其文義，客觀上顯然已足以表明被上訴人之真意係向上訴人表示為解除系爭
      契約全部之意，縱被上訴人於該存證信函僅請求上訴人應於契約解除後，返還
      二十五萬元，而非要求返還其已付之全部價款二十六萬六千四百元，然此僅係
      被上訴人對上訴人行使契約解除後之回復原狀請求權，請求上訴人返還已為之
      給付金錢數額多寡之問題，乃上訴人竟以被上訴人於該存證信函僅請求上訴人
      返還二十五萬元，即遽認被上訴人係為契約之一部解除，無法發生解除全部契
      約之效力，而不得於本件訴訟請求被上訴人返還已付價款之全額，其法律上之
      見解，容有錯誤，自無足採。
四、按「契約經解除者，企業經營者與消費者間關於回復原狀之約定，對於消費者較
    民法第二百五十九條之規定不利者，無效」，消保法第十九條第三項定有明文。
    依此可知，被上訴人依同條第一項之規定解除系爭契約後，兩造當事人原則上應
    依民法第二百五十九條之規定互負回復原狀之義務。查被上訴人主張系爭契約為
    消保法所謂之「訪問買賣」，並已經其依消保法第十九條第一項之規定合法解除
    而失其效力等情，既為可採，上訴人所辯，均無可取，而被上訴人已支付本件價
    金二十六萬六千四百元等情，又為上訴人所是認，則被上訴人自得依民法第二百
    五十九條第一、二款之規定，請求上訴人返還並加給遲延利息。從而，被上訴人
    本於契約解除後之回復原狀請求權，請求上訴人給付二十六萬六千四百元及自支
    付命令送達翌日即九十二年四月三十日起至清償日止，按年息百分之五計算之利
    息，為有理由，應予准許。是則原審判命上訴人如數給付，於法並無違誤，上訴
    意旨指摘原判決不當，求予廢棄改判，為無理由，應予駁回其上訴。
五、本件事證已臻明確，兩造其餘攻擊防禦方法及舉證，與本件判決結果並無影響，
    爰不逐一論述，附此敘明。
六、據上論結，本件上訴為無理由，依民事訴訟法第四百三十六條之一第三項、第四
    百四十九條第一項、第七十八條，判決如主文。
中　　　華　　　民　　　國　　九十三　　年　　　三　　　月　　二十六　　日
                            臺灣台中地方法院民事第二庭
~B審判長法官　張瑞蘭
~B法　　　官　吳幸芬
~B法　　　官　吳美蒼
右為正本係照原本作成
不得上訴。
中　　　華　　　民　　　國　　九十三　　年　　　三　　　月　　二十六　　日
~B法院書記官　黃舜民
